# 请交这段话理解

提问人：chenyiwei 时间：2012-04-24 01:13:52
这仅仅是举例子说明，并不必然是这种情况。在本案例中，A公司在Newco实现IPO后丧失了对sub1和sub2的控制权（在内地和香港的IPO中，这种情况应该都不会发生，监管层都会要求一段时间内IPO主体控制权保持稳定，且在上市后可预见的未来保持稳定），这时Newco可以被看作丧失控制权之后Newco的投资者的延伸，相应的合并也不是同一控制下的，所以Newco可以被看作购买方。

回答人：chenyiwei
这仅仅是举例子说明，并不必然是这种情况。在本案例中，A公司在Newco实现IPO后丧失了对sub1和sub2的控制权（在内地和香港的IPO中，这种情况应该都不会发生，监管层都会要求一段时间内IPO主体控制权保持稳定，且在上市后可预见的未来保持稳定），这时Newco可以被看作丧失控制权之后Newco的投资者的延伸，相应的合并也不是同一控制下的，所以Newco可以被看作购买方。